# 同控合并少股权益、损益计算

提问人：wjcpa9568 时间：2017-05-04 16:59:02
请教陈总：本期以 0 对价受让净资产为正数的同控子公司形成同控合并，并在合并日的次日把原认缴出资但未缴的出资补足，增资后的出版比例大于合并日的持股比例 问题： 1 少数股东权益、损益在年末计算时，按照增资后的比例计算与分段计算有差异，因增资形成的差异是否需要调整资本公积？ 2 合并权益变动表上，由于是 0 对价受让的，资本公积是否需要反映还原的留存收益？ 谢谢陈总

回答人：chenyiwei
首先要明确同一控制下合并和后续的增资这两个仅隔一天的事项是否属于“一揽子交易”。如果是一揽子交易，则整体构成一项同一控制下合并，不单独考虑增资导致的少数股权比例变化的影响。 如果不构成一揽子交易，则后续增资作为一项独立的收购少数股权交易处理，增资款项与增资前后享有该子公司净资产账面价值份额的变动额之间的差异应调整资本公积。 因为构成同一控制下合并，因此需对被合并方的合并日留存收益中按照合并日股权比例计算的份额进行恢复。需注意：合并和增资是否构成一揽子交易的判断会影响到合并报表层面恢复被合并方留存收益的比例和份额。

提问人：wjcpa9568 时间：2017-05-05 15:28:21
如为一揽子交易，按增资后的比例计算年末少数股东权益、损益时就会与账面数有差异，如何处理？

回答人：chenyiwei
不应该有你说的差异？